臺灣臺東地方法院刑事判決　　　　　　　96年度簡上字第16號
上　訴　人　臺灣臺東地方法院檢察署檢察官
被　　　告　甲○○
上列被告因違反稅捐稽徵法案件，上訴人不服本院中華民國96年
2月9日96年度東簡字第28號刑事簡易判決（聲請簡易判決處刑
案號：95年度偵字第2075號），提起上訴，本院管轄之第二審合
議庭判決如下：
    主  文
上訴駁回。
    理  由
一、上訴意旨略以：被告甲○○可預見提供自己之身分資料擔任
    他人虛設公司之人頭負責人，該虛設公司可能逃漏稅捐。惟
    因經濟拮据，竟仍基於逃漏稅捐之不確定故意，於民國93年
    2 月底3月初之不詳期間，除在新竹縣新竹市○○路○段126
    號10樓之7之林朝輝會計事務所約定以每個月新臺幣（下同
    ）2萬元之代價，提供自己之國民身分證件、印章予王年泰
    、徐文修及林朝輝等人，並配合前往相關公務機關辦理營業
    執照及至銀行開戶，在新竹市登記自己為山發工程有限公司
    （下稱山發公司）自93年4月1日起之人頭負責人。而於93年
    7 月間起至93年8月間止，山發公司陸續取得與其並無實際
    交易之杏福有限公司、馨通實業有限公司及亦華實業有限公
    司之統一發票共20張，作為山發公司之進項交易憑證，合計
    使山發公司逃漏營業稅總計達987,601元。嗣經臺灣臺東地
    方法院檢察署檢察官以95年度偵字第2075號聲請簡易判決處
    刑，經本院以96年度東簡字第28號簡易判決判處被告有期徒
    刑3月，如易科罰金，以銀元300元折算一日。然被告於同年
    5月至8月間，另取得虛偽之銘鑫鎮實業有限公司之發票，為
    進項憑證，因認與被告原審犯行，時間緊接，手段相同，所
    犯罪名同一，顯係基於概括之犯意反覆為之，為連續犯，屬
    裁判上一罪，原審未及審酌尚有未洽，求為上訴等語。
二、按第二審法院認為上訴不合法律上之程式或法律上不應准許
    或其上訴權已經喪失者，得不經言詞辯論以判決駁回之，上
    開規定於對簡易判決有不服之上訴，準用之，刑事訴訟法第
    455條之1第3項、第367條前段、第372條分別定有明文。次
    按檢察官審酌案件情節，認為宜以簡易判決處刑者，被告於
    偵查中自白，得向檢察官表示願受科刑之範圍或願意接受緩
    刑之宣告，檢察官同意者，應記明筆錄，並即以被告之表示
    為基礎，向法院求刑或為緩刑宣告之請求，法院依此項請求
    所為之科刑判決，不得上訴，刑事訴訟法第451條第1項、第
    451條之1第1項、第455條之1第2項分別定有明文。查本件被
    告於95年12月12日檢察官偵訊時自白犯行，且向檢察官表示
    「願意求處有期徒刑3月」，經檢察官向本院聲請簡易判決
    處刑，並具體求處有期徒刑3月，本院臺東簡易庭依檢察官
    之求刑量處被告有期徒刑3月並諭知易科罰金之折算標準，
    有訊問筆錄、95年度偵字第2075號聲請簡易判決處刑書、本
    院96年度東簡字第28號刑事簡易判決各1份附卷足稽。則本
    件被告既向檢察官表示願受科刑之範圍，檢察官復據此向本
    院求刑，原審並依據檢察官請求之範圍為科刑判決，揆諸前
    揭說明，檢察官及被告對原審判決均不得提起上訴，檢察官
    提起本件上訴，為法律上不應准許，爰不經言詞辯論，逕以
    判決駁回上訴。
三、檢察官另移送併辦部分，原審判決既已確定，檢察官上訴自
    不合法，本院即無從併辦，應退還檢察官另為適法處理，併
    此敘明。
據上論斷，應依刑事訴訟法第455條之1第2項、第3項、第367條
前段、第372條，判決如主文。
中　　華　　民　　國　　96　　年　　5 　　月　　10　　日
                  刑事第一庭    審判長法  官  陳中和
                                      法  官  蔡玉雪
                                      法  官  徐淑芬
上正本證明與原本無異。
本件不得上訴。
                                      書記官  王希文
中　　華　　民　　國　　96　　年　　5 　　月　　10　　日
